臺灣高雄地方法院民事判決
111年度雄小字第959號
原      告  陳文寬  
被      告  王基仁  
上列當事人間損害賠償(交通)事件，本院民國111年6月6日辯論
終結，判決如下：
    主  文
被告應給付原告新臺幣23,000元。
訴訟費用新臺幣1,000元由被告負擔。
本判決第1項得假執行。但被告以新臺幣23,000元為原告預供擔
保後得免為假執行。
    事實及理由
一、原告主張：被告於民國109年3月4日駕駛車輛沿188縣道行駛
    至高雄市大寮區和發路口時，變換車道未禮讓行駛於同向直
    行，由原告駕駛車牌號碼0000-00號車輛(下稱系爭車輛)先
    行，致發生碰撞，系爭車輛因此受有損害，支出維修費用共
    新臺幣（下同）23,000元，爰提起本件訴訟請求被告賠償之
    。並聲明：㈠被告應給付原告23,000元；㈡願供擔保假執行。
二、被告則以：對於本件事故發生應由被告負全部肇事責任沒有
    意見。但原告去原廠維修沒有通知被告，詢問被告意見，被
    告友人表示系爭車輛車損大約10,000元多就可以修復完畢等
    詞置辯。並聲明：原告之訴駁回。
三、得心證之理由
  ㈠原告主張兩造發生本件事故致系爭車輛受損，應由被告負全
    部肇事責任等情為被告所不爭執，堪信為真實，自得採為本
    件判決之基礎。
　㈡按負損害賠償責任者，除法律另有規定或契約另有訂定外，
    應回復他方損害發生前之原狀，且債權人得請求支付回復原
    狀所必要之費用，以代回復原狀，民法第213 條第1項、第3
     項分別定有明文。本件系爭車輛修理費用23,000元且全屬
    鈑金、烤漆及維修工資，有估價單、發票等件為證( 見本院
    卷第33、35頁)，系爭車輛既未更換新零件，是上開維修費
    用即無需折舊。被告雖以前詞置辯，對維修金額有爭執，惟
    欲交由何車廠修繕本不須經被告同意，被告又未提出客觀事
    證證明必要之修復費用10,000元多已足，是被告此部分所辯
    不足採信，故本件原告請求被告給付之維修費用23,000 元
    ，即屬有據。
四、綜上所述，原告請求被告給付23,000元，為有理由，應予准
    許。本件係小額程序為被告敗訴之判決，依民事訴訟法第43
    6條之20規定，應依職權宣告假執行此部分雖經原告陳明願
    供擔保，聲請宣告假執行，惟其聲請不過係促請法院依職權
    發動，本院毋庸就其聲 請為准駁之裁判，並依職權諭知免
    為假執行之擔保金額。
五、至兩造其餘之攻擊防禦方法及未經援用之證據，經本院斟酌
    後，認為均不足以影響本判決之結果，自無逐一詳予論駁之
    必要，併此敘明。
六、訴訟費用負擔之依據：民事訴訟法第78條。
中　　華　　民　　國　　111 　年　　6 　　月　　20　　日
                  高雄簡易庭　法　　　官  楊詠惠
以上正本係照原本作成。
民事訴訟法第436 條之24第2 項：對於本判決之上訴，非以違背
法令為理由，不得為之。
如對本判決上訴，須於判決送達後20日內向本院提出上訴狀，並
須表明原判決所違背之法令及其具體內容與依訴訟資料可認為原
判決有違背法令之理由。
中　　華　　民　　國　　111 　年　　6 　　月　　20　　日
    　　　　　　　　　  　　　書　記　官  蔡佩珊